【裁判字號】    95,易,658
【裁判日期】    950630
【裁判案由】    竊盜
【裁判全文】
臺灣板橋地方法院刑事判決               95年度易字第658號
公  訴  人  臺灣板橋地方法院檢察署檢察官
被      告  丙○○
                  （現另案於臺灣臺北監獄臺北分監執行中）
上列被告因竊盜案件，經檢察官提起公訴（95年度偵字第5761、
6448號），本院判決如下：
    主  文
丙○○竊盜，累犯，處有期徒刑肆月，如易科罰金以佰元折算
壹日；又竊盜，累犯，處有期徒刑伍月，如易科罰金以佰元折
算壹日。應執行有期徒刑捌月，如易科罰金，以佰元折算壹日
。
    事  實
一、丙○○前於民國90年間，因竊盜案件，經本院於90年7 月2
    日以90年度板簡字第831 號簡易判決判處有期徒刑4 月確定
    ，於92年2 月27日執行完畢（於本案構成累犯）。猶不知悔
    改，竟意圖為自己不法之所有，並基於竊盜之犯意，於94年
    1 月31日晚上某時，在臺北縣板橋市○○○路71號前，利用
    丁○○下車購物而未將車門上鎖之際，徒手開啟丁○○所有
    車牌號碼5A─5610號自用小客車車門後，竊取置於車內之手
    機2 支、香奈兒手鍊1 條、戒指1 只及腳鍊1 條，得手後隨
    即逃逸，除手機留供己用外，其餘財物均予丟棄。另基於意
    圖為自己不法所有之竊盜犯意，於95年3 月3 日凌晨2 時許
    ，在臺北市○○路環南市場，趁戊○○所有車牌號碼HEP ─
    809 號重型機車之鑰匙未拔下之際，以該鑰匙啟動電門竊取
    上開機車，得手後旋即騎車逃逸，並供己代步之用。嗣經丁○○報警，經警在前揭丁○○所有之上開車輛採得指紋並送
    請內政部警政署刑事警察局鑑驗結果，發現與丙○○之指紋
    相符；另於95年3 月10日中午12時40分許，在臺北縣板橋市
    ○○街30巷15號前，因丙○○乘坐於上開竊得之機車上而為
    警盤查，始查悉上情。
二、案經丁○○訴由臺北縣政府警察局板橋分局，暨臺北縣政府
    警察局土城分局移送臺灣板橋地方法院檢察署檢察官偵查起
    訴。
    理  由
壹、程序部分：
一、按被告以外之人於審判外之陳述，雖不符刑事訴訟法第159
    條之1 至第159 條之4 之規定，而經當事人於審判程序同意
    作為證據，法院審酌該言詞陳述或書面陳述作成時之情況，
    認為適當者，亦得為證據；當事人、代理人或辯護人於法院
    調查證據時，知有刑事訴訟法第159 條第1 項不得為證據之
    情形，而未於言詞辯論終結前聲明異議者，視為有前項之同
    意，刑事訴訟法第159 條之5 亦有明文。查告訴人丁○○及
    證人戊○○於警詢時所為之陳述及證人戊○○所簽具之贓物
    認領保管單、車輛竊盜、車牌失竊資料個別查詢報表—查詢
    車輛認可資料、內政部警政署刑事警察局鑑驗書，雖均係被
    告以外之人於審判外之言詞及書面陳述而屬傳聞證據，惟被
    告丙○○迄於言詞辯論終結前未就此部分之證據能力聲明異
    議，且本院審酌上開證人與被告素不相識，僅為單純之竊盜
    案件被害人，並無曲詞誣陷被告之動機，渠等於案發後記憶
    猶新之情況下所為之言詞及書面陳述，可信性甚高，另車輛
    竊盜、車輛失竊資料個別查詢報表—查詢車輛認可資料、車
    輛車牌失竊作業—查詢車輛認可資料係警察依據車輛所有人
    之報案資料所做之書面紀錄，而內政部警政署刑事警察局採
    集指紋後所做之專業鑑定，可信性極高，均核無違法取證及
    證明力明顯過低之瑕疵，認以之作為證據為適當，故依前開
    規定，自均有證據能力。
貳、實體部分：
一、上揭犯罪事實，業據被告丙○○於警詢、偵查、本院調查及
    審理時坦承不諱，核與告訴人丁○○於警詢所指訴及證人即
    被害人戊○○於警詢證述之情節相符，並有證人戊○○出具
    之贓物認領保管單、車輛竊盜、車牌失竊資料個別查詢報表
    ─查詢車輛認可資料、車輛車牌失竊作業─查獲車輛認可資
    料各1 紙、現場採證照片6 幀暨車牌號碼HEP ─809 機車之
    照片3 幀及內政部警政署刑事警察局94年3 月11日刑紋字第
    0940036 655 號鑑驗書1 份在卷可佐，被告丙○○之自白查
    與事實相符，堪予採信。本件事證明確，被告竊盜犯行洵堪
    認定，應予依法論科。
二、核被告丙○○所為，係犯刑法第320條第1項之普通竊盜罪。
    查被告所犯上開2 次竊盜犯行之時間已相隔1 年2 月之久，
    且其於本院調查時均表明剛好碰到車主下車、車門未鎖之機
    會，均係臨時起意行竊等語（詳本院95年5 月22日準備程序
    筆錄第4 頁、95年6 月19日審判筆錄第6 頁），故此2 次竊
    盜犯行間，自難認係基於同一概括犯意所為，準此，被告所
    為上開2 次竊盜犯行，顯係基於個別犯意而為之，應分論併
    罰，公訴人認被告先後2 次竊盜行為，係出於概括犯意為之
    ，應依刑法第56條連續犯之規定以一罪論，即有未洽。再查
    被告前於90年間，因竊盜案件，經本院於90年7 月2 日以90
    年度板簡字第831 號簡易判決判處有期徒刑4 月確定，並於
    92 年2月27日執行完畢，有臺灣高等法院被告前案紀錄表1
    份在卷可按，其於5 年以內再犯本件有期徒刑以上之罪，為
    累犯，應依刑法第47條之規定皆加重其刑。爰審酌被告丙○○正值壯年，曾有竊盜前科仍不思正道取財，竟利用他人車
    輛疏未上鎖及鑰匙未拔下之機會行竊，造成被害人財產上之
    損害，應予非難，然其於犯後尚能坦承犯行，及犯罪動機、
    目的、手段、行竊次數、所竊取財物之價值等一切情狀，分
    別量處如主文所示之刑，並定其應執行之刑，暨諭知易科罰
    金之折算標準，以資懲儆。
三、臺灣臺北地方法院檢察署檢察官95年度偵字第6444號、95年
    度偵緝字第654 號併案意旨略以：被告丙○○意圖為自己不
    法所有並基於概括犯意，（一）先於93年9月25日上午6時許
    ，在臺北市○○○路○段245號前，趁乙○○下車卸貨之機會
    ，開啟乙○○所駕駛之車牌號碼DL—3958號貨車車門，竊取
    置於車內之手機1支（行動電話廠牌：TOPLUX牌AG280型、機
    身國際識別碼：000000000000000號）以及皮夾1只，得手後
    旋即於同日將前開手機以新臺幣（下同）4,000 元之售價，
    賣給不知情之「三代科技精品」負責人林寶利。（二）再於
    94 年9月16日中午12時15分許，在臺北市○○區○○路與永
    吉路口，趁甲○○下車購物而疏於將車門上鎖之際，開啟甲○○所駕駛之車牌號碼DP—8326號自用小客車後車門，竊取
    置於車內後座之綠色格子皮包1 只，得手後旋即逃逸，因認
    被告此部分所為係涉犯刑法第320條第1項之竊盜罪嫌，且與
    本案經起訴部分有連續犯之裁判上一罪關係，而移送併案審
    理等語。惟本件起訴及併案之竊盜犯行，均係被告臨時起意
    而為，業據被告於本院審理時供承明確（詳本院95年6 月19
    日審判筆錄第6 頁），且與本件起訴部分之竊盜犯行相隔約
    5 月、8 月，顯難認該部分與起訴部分係基於連續竊盜之概
    括犯意，從而，移送併辦意旨所指被告此部分之竊盜犯行，
    即與本案論罪科刑部分之竊盜事實不生關連，核無連續犯之
    裁判上一罪關係，本院無從併予審理，應退由檢察官另為適
    法之處理，附此敘明。
據上論斷，應依刑事訴訟法第299條第1項前段，刑法第320條第1
項、第47條、第51條第5款、第41條第1 項前段、第2項，罰金罰
鍰提高標準條例第1條前段、第2條，判決如主文。
本案經檢察官涂永欽到庭執行職務。
中    華    民    國    95    年    6    月     30    日
                刑事第十八庭審判長法  官  李幼妃
                                  法  官  張紹省
                                  法  官  鄭燕璘
以上正本證明與原本無異。
如不服本判決，應於判決送達後10日內，向本院提出上訴狀。
                                  書記官  呂紹明
中    華    民    國    95    年    6    月     30    日
附錄本案論罪科刑法條全文：
中華民國刑法第320條：
意圖為自己或第三人不法之所有，而竊取他人之動產者，為竊盜
罪，處5年以下有期徒刑、拘役或500元以下罰金。
意圖為自己或第三人不法之利益，而竊佔他人之不動產者，依前
項之規定處斷。
前二項之未遂犯罰之。


司法院資訊處製作；財團法人民間司法改革基金會備份。
